【裁判字號】    88,易,2535
【裁判日期】    890113
【裁判案由】    詐欺
【裁判全文】
臺灣臺中地方法院刑事判決                        八十八年度易字第二五三五號
    公  訴  人  台灣台中地方法院檢察署檢察官
    被      告  甲○○
右列被告因詐欺案件，經檢察官提起公訴（八十八年度偵字第一二八八九號），本院
判決如左：
    主  文
甲○○無罪。
    理  由
一、公訴意旨如起訴書所載。
二、按犯罪事實應依證據認定之，無證據不得推定其犯罪事實，又不能證明被告犯罪
    者，應諭知無罪之判決。刑事訴訟法第一百五十四條、第三百零一條第一項分別
    定有明文。另刑法第三百三十九條第一項詐欺罪之成立，係以行為人意圖為自己
    或第三人不法之所有，以詐術使人將本人或第三人之物交付為要件。本件公訴人
    認被告涉犯刑法詐欺及動產擔保交易法之罪嫌，無非係以告訴人之指訴，及被告
    所簽立之附條件買賣契約書為其依據。然訊之被告甲○○，固坦認以附條件方式
    向告訴人買受前開機車之事實，惟否認故意將該機車遷移，辯稱：該機車於交付
    後約四個月即故障，伊乃遷至原機車行修理且未再遷回，並自忖機車既已交回車
    行，則無續繳期款之必要等語。經查，告訴代理人乙○○於八十八年十二月二十
    一日，在本院聽完被告所辯後陳稱「被告給了一萬四千五百元之自備款後，我們
    就交車，依約定他尚有六期款要繳，：：：我們公司是向另一車行買機車，再與
    被告訂立附條件買賣契約，被告是直接到該車行遷車的，我再向該機車行查問」
    ，八十九年一月六日又稱「我有去找過該車行（嘉中機車行），據老闆說在八十
    七年十二月間，被告確實有將該機車送去修理，被告還另向該車行老闆借了一部
    舊機車代步，因為該車行認為機車是客戶的，所以一直沒有和我們聯絡，我去問
    的時候，該機車還在車行中，目前被告已將機車及所積欠之車款全部還清」，此
    有各該筆錄在卷可佐，及被告提出之和解書一份附卷可稽，足徵被告所言非虛，
    而按被告於取車時已交付自備款一萬餘元，且於四個月後即將該機車交回原車行
    ，其主觀上顯無不法所有之意圖，客觀上更無將機車遷移至他處之行為，本件應
    僅係被告誤解所致，非能遽以刑法詐欺及動產擔保交易法之罪責相繩。此外，復
    查無任何積極證據足資證明被告有何公訴人所指之犯行，依首揭條文規定，自應
    為被告無罪之諭知。
據上論斷，應依刑事訴訟法第三百零一條第一項，判決如主文。
中      華      民      國    八十九    年      一      月     十三     日
                                     臺灣台中地方法院刑事第三庭
                                          法  官   李  秋  娟
右正本證明與原本無異。
如不服本判決，應於判決送達後十日內向本院提出上訴狀，上訴於臺灣高等法院臺中
分院( 須附繕本 )。
                                          書記官
中      華      民      國    八十九    年      一      月     十三     日


司法院資訊處製作；財團法人民間司法改革基金會備份。
